# 请教不同款项性质的同时挂账能否对冲？

提问人：赮毕钵罗 时间：2017-03-27 20:48:16
求问不同款项性质的同时挂账能否对冲，比如， 对同一供应商预付的设备款，和应付的材料款能否对冲？ 对同一供应商其他应收的拆借款，和应付的材料款能否对冲？

回答人：chenyiwei
虽然预付和预收款项不是货币性的资产和负债，不属于“金融资产和金融负债”范畴，但其抵销列报仍可以参照《企业会计准则第 37 号——金融工具列报（ 2014 年修订）》第五章中的相关规定，即同时满足以下条件才可以抵销列报： (一)企业具有抵销已确认金额的法定权利，且该种法定权利是当前可执行的； (二)企业计划以净额结算，或同时变现该金融资产和清偿该金融负债。
一般情况下，能够同时满足上述条件的情形很少，尤其是性质不同、标的不同（设备 vs 材料）时更是如此，实现净额结算的可能性不大。至于拆借款和材料款，这两者的标的都是货币，抵销结算存在一定可能性和意图，但一般理解需签订抵销协议赋予本企业净额结算的抵销权且本企业有意净额结算时才可以抵销，可参考《合同法》第 99 、 100 条的规定。